臺灣高等法院刑事裁定
111年度抗字第1527號
抗  告  人  
即  被  告  李天皓



選任辯護人  王子豪律師                      
上列抗告人因不服羈押案件，不服臺灣新北地方法院中華民國11
1年9月23日所為之裁定（111年度易字第756號），提起抗告，本
院裁定如下：
    主  文
抗告駁回。
    理  由
一、原裁定意旨略以：抗告人即被告甲○○（下稱被告）經訊問後
    坦承犯行，且依卷內事證足認犯罪嫌疑重大，被告所涉傷害
    之罪嫌已經告訴人撤回告訴，被告前因家庭暴力經告訴人聲
    請保護令，有在保護令期間卻再為傷害、騷擾告訴人之行為
    ，行為更涉及持利器攻擊告訴人，有事實足認為有反覆實施
    傷害、違反保護令行為之虞，有家庭暴力防治法第30條之1
    之事由，且認有羈押之必要性，應予羈押，但無庸禁止接見
    、通信等語。
二、抗告意旨略以：
　㈠被告於民國111年9月23日起受羈押處分，然被告實已與告訴
    人（即被告配偶）和解，且告訴人業已撤告，並出具聲明書
    作為被告之擔保，以證明被告已誠心改過，不會再犯，故被
    告已無家庭暴力防治法第30條之1規定有事實足認反覆實行
    犯罪之虞，故本件顯無羈押必要性。
　㈡再者，被告為家中唯一經濟來源，其未成年之兩個兒子所有
    生活開銷費用均由被告負擔，若予被告羈押持續在看守所中
    ，將使家庭經濟陷入困頓，故本件實應採取限制出境、限制
    住居、具保等替代手段，而非強烈之羈押手段。又被告之父
    親年事已高並長期罹患憂鬱症，急需家人之陪伴與照顧，被
    告為照顧家人，於主觀上亦無再犯之可能。。
　㈢本件業經提起公訴，可見其證據調查已然完備，被告無串供
    之可能，亦無任何湮滅、偽造或變造證據之虞，故本件顯無
    羈押之原因。又被告願具保並責付同住家人，並同意限制住
    居與限制出境與出海，更願配合至住家管區派出所每日定時
    報到，此措施應足夠擔保未來訴訟之進行，並可兼顧被告之
    家中經濟情況，故本件顯無羈押之必要性，爰請以其他手段
    替代，准予被告具保停止羈押等語。　　
三、按羈押被告之目的，其本質在於確保訴訟程序得以順利進行
    ，或為確保證據之存在與真實、或為確保嗣後刑罰之執行，
    而對被告所實施剝奪其人身自由之強制處分。被告有無羈押
    之必要，法院僅須審查被告犯罪嫌疑是否重大、有無羈押原
    因、以及有無賴羈押以保全偵審或執行之必要，由法院就具
    體個案情節予以斟酌決定。而羈押之必要性，係由法院就具
    體個案，依職權衡酌是否有非予羈押顯難保全證據或難以遂
    行訴訟程序者為準據謂之。苟其此項裁量判斷，並不悖乎通
    常一般之人日常生活經驗之定則或論理法則，且已論述何以
    作此判斷之依據及理由，如就客觀情事觀察，法院許可羈押
    之裁定，在目的與手段間之衡量並無明顯違反比例原則情形
    ，即無違法或不當可言，此乃法律所賦予法院之職權。
四、經查：
　㈠被告因違反家庭暴力防治法第61條第1款案件，經檢察官提起
    公訴，原審經訊問被告後，被告坦承犯罪，並審酌全案卷證
    ，認其犯罪嫌疑重大，被告前因家庭暴力經告訴人聲請保護
    令，有在保護令期間卻再為傷害、騷擾告訴人之行為，行為
    更涉及持利器攻擊告訴人，有事實足認為有反覆實施傷害、
    違反保護令行為之虞，而有羈押之必要，依家庭暴力防治法
    第30條之1規定，於111年9月23日裁定羈押3月等情，業經本
    院核閱原審卷宗確認無誤。
  ㈡被告所涉上開罪嫌，業據被告於原審訊問時坦承不諱，並有
    卷附相關證據可佐，其犯罪嫌疑確屬重大。再者，被告前因
    家庭暴力經告訴人聲請保護令，竟仍無視前開命令，再犯本
    件違反保護令之罪，而遭原審裁定羈押，實難認被告有何悔
    悟，無法排除被告再犯之可能性，有事實足認被告有反覆實
    施同一犯罪之虞，堪認羈押之原因及必要性均仍存在，原審
    同此認定，核無不合。被告辯稱其無再犯之虞等語，自無可
    採。
　㈢本件既係以有事實足認為被告有反覆實施同一犯罪之虞為羈
    押原因，雖告訴人就傷害部分已撤回告訴，然性質上即難以
    具保、責付或限制住居等其他強制處分代替，從而原審基於
    比例原則，審酌被告本案涉嫌之犯罪情節，權衡國家刑事司
    法權之有效行使、社會秩序及公共利益、被告人身自由之私
    益及防禦權受限制之程度等情狀，認以目前訴訟進行之程度
    ，如不羈押被告，被告恐有反覆實施家庭報暴力罪之虞，而
    有羈押之必要，並無不當之處。
五、綜上所述，本件被告有前述羈押事由並有羈押必要，原審以
    前述羈押原因存在，而有羈押之必要，乃裁定羈押，經核於
    法並無違誤，抗告意旨執前詞提起抗告，指摘原審裁定違法
    ，為無理由，應予駁回。
據上論斷，應依刑事訴訟法第412 條，裁定如主文。
中　　華　　民　　國　　111 　年　　10　　月　  6     日
                  刑事第二庭    審判長法　官  遲中慧
                                      法　官  黎惠萍
                                      法　官  邱筱涵
以上正本證明與原本無異。
不得再抗告。
                                      書記官  莫佳樺
中　　華　　民　　國　　111 　年　　10　　月　　6 　　日